臺灣高等法院臺南分院刑事裁定
110年度抗字第466號
抗 告 人即  
聲明異議人  黃裕銘
上列抗告人因聲明異議案件，不服臺灣臺南地方法院中華民國11
0年5月14日裁定（110年度聲字第735號），提起抗告，本院裁定
如下：
    主  文
抗告駁回。
    理  由
一、抗告意旨略以：抗告人雖因犯竊盜罪，經臺灣臺南地方法院
    於民國109年6月30日以109年度易字第525號判決判處有期徒
    刑8月、10月，並定應執行有期徒刑1年4月，惟抗告人於同
    年7月23日提起上訴，並於同年8月15日提出刑事上訴理由狀
    ，實無本院109年度上易字第470號判決所稱「未載上訴理由
    」之情事。又臺灣高等法院臺南分院於受理本件竊盜案件後
    ，並未通知抗告人到庭表示意見，或以函文通知抗告人補提
    具體理由，程序上恐有違誤之處。檢察官未詳察而逕予指揮
    上開竊盜案件刑之執行，恐有未洽。請撤銷檢察官之指揮執
    行處分，以維權益。
二、按受刑人或其法定代理人或配偶，以檢察官執行之指揮為不
    當者，得向諭知該裁判之法院聲明異議，刑事訴訟法第484
    條定有明文。準此，受刑人聲明異議之客體，應以檢察官執
    行之指揮為限，亦即受刑人就刑之執行或其方法，認檢察官
    之指揮不當者，始得向諭知該裁判之法院聲明異議，資以救
    濟（最高法院106年度台抗字第305號裁定意旨參照）。而所
    謂指揮執行為不當，係指就刑之執行或其方法違背法令，或
    雖非違法而因處置失當，致受刑人蒙受重大不利益者而言（
    最高法院100年度台抗字第968號裁定意旨參照）。　　
三、經查：
　㈠抗告人因竊盜案件，經臺灣臺南地方檢察署檢察官以109年度
    營偵字第511號提起公訴，並經臺灣臺南地方法院以109年度
    易字第525號判決判處有期徒刑8月、10月，應執行有期徒刑
    1年4月，抗告人不服提起上訴，經本院於109年9月11日以10
    9年度上易字第470號判決認「本件上訴並無具體理由而不合
    法定程式，應以判決駁回，並不經言詞辯論為之」，而為上
    訴駁回確定等情，業經調閱本院109年度上易字第470號全部
    卷宗核對無誤。
　㈡按裁判除關於保安處分者外，於確定後執行之，刑事訴訟法
    第456條第1項前段定有明文，是裁判一經確定，非依法定程
    序，不能停止其執行之效力。又執行機關對於審判機關所為
    之裁判，無審查內容之權，故裁判是否違法，並非執行機關
    所得過問（最高法院87年度台抗字第80號裁定意旨參照）。
    查抗告人因竊盜案件，經本院以109年度上易字第470號判決
    上訴駁回（原審判決判處應執行有期徒刑1年4月）確定在案
    ，已如前述，是檢察官依上開已確定之判決據以執行，即無
    不當。縱抗告人對於已確定之上開竊盜案件，是否有「上訴
    書狀未敘述具體理由」？是否應定期命抗告人補提理由書？
    而有上訴不合法定程式之情形一節，有所爭執，亦應依循其
    他法定程序以求救濟，尚非得據為對檢察官執行之指揮聲明
    異議之適法理由。
四、原裁定駁回本件聲明異議所持之理由，雖與本院如上論述之
    理由稍有不同，但結論則屬相同。抗告人猶執上開抗告意旨
    ，指摘原裁定為不當，為無理由，應予駁回。
五、據上論斷，應依刑事訴訟法第412條，裁定如主文。 
中　　華　　民　　國　　110 　年　　6 　　月　　29　　日
                  刑事第三庭    審判長法　官  陳連發
                                      法　官  何秀燕
                                      法　官  洪榮家
以上正本證明與原本無異。
不得再抗告。
　　　　　　　　　　　　　　　　　　　書記官  謝麗首
中　　華　　民　　國　　110 　年　　6 　　月　　29　　日